【裁判字號】    95,易,594
【裁判日期】    951229
【裁判案由】    竊盜
【裁判全文】
臺灣基隆地方法院刑事判決               95年度易字第593號
公  訴  人  臺灣基隆地方法院檢察署檢察官
被      告  丙○○
上列被告因竊盜案件，經檢察官提起公訴（95年度速偵字第470
號）暨追加起訴（95年度偵字第5621號），被告就被訴事實均為
有罪之陳述，本院合議庭裁定由受命法官獨任進行審判，經改依
簡式審判程序審理後判決如下：
    主  文
丙○○竊盜，累犯，處拘役伍拾日，如易科罰金，以新臺幣壹仟
元折算壹日；又竊盜未遂，累犯，處拘役拾日，如易科罰金，
以新臺幣壹仟元折算壹日。應執行拘役柒拾日，如易科罰金，以
新臺幣壹仟元折算壹日。
    事  實
一、丙○○前因施用第二級毒品案件，經臺灣臺中地方法院判處
    有期徒刑8 月確定；又因施用第二級毒品案件，經本院判處
    有期徒刑7 月確定。上開2 案件接續執行，於民國91年12月
    11日執行完畢。再因施用第一級毒品案件，經本院判處有期
    徒刑8 月確定，於95年2 月23日執行完畢。詎其猶不知悔改
    ，復意圖為自己不法之所有，先後為下列竊盜行為：
  (一)95年10月初某日，至友人乙○○位於基隆市○○區○○街30
    3 巷11弄83號3 樓住處聊天，即趁乙○○外出購物時，進入
    房間內，徒手打開抽屜，竊得乙○○所有之黃金戒指4 只，
    俟乙○○返回後，即藉故離去。嗣先後於同年10月5 日、15
    日、17日及19日，分4 次，每次將所竊得之1 只黃金戒指持
    往基隆市○○街「億豐銀樓」變現，各得款新臺幣（下同）
    6,048 元、6,048 元、6,351 元及6,227 元，得款供己花用
    完盡。
  (二)95年11月22日上午10時許，行經基隆中正區○○路315 之5
    號1 樓「名祥建材行」前，乘該店內無人看顧之際，徒手開
    啟店內櫃檯下方抽屜，著手竊取抽屜內現金，適店主甲○○
    自外返回店內發現上情，致未能得逞。嗣經甲○○報警處理
    而當場查獲。
二、案經基隆市警察局第二分局移送臺灣基隆地方法院檢察署檢
    察官偵查後起訴暨追加起訴。
    理  由
壹、程序事項
一、按「有左列情形之一者，為相牽連之案件：一一人犯數罪者
    。二數人共犯一罪或數罪者。三數人同時在同一處所各別犯
    罪者。四犯與本罪有關係之藏匿人犯、湮滅證據、偽證、贓
    物各罪者」，刑事訴訟法第7 條定有明文。又於第一審辯論
    終結前，得就與本案相牽連之犯罪或本罪之誣告罪，追加起
    訴，同法第265 條第1 項亦載之甚詳。茲檢察官就被告丙○
    ○另犯如事實欄一、(一)所示竊盜罪，於辯論終結前，具狀向
    本院追加起訴，於法尚無不合。
二、又本案被告所犯者非為死刑、無期徒刑、最輕本刑為3 年以
    上有期徒刑之罪或高等法院管轄第一審案件，其於準備程序
    進行中，先就被訴事實為有罪之陳述，經告知其簡式審判程
    序之旨，並聽取公訴人、被告之意見後，本院業已依刑事訴
    訟法第273條之1第1 項之規定，裁定由受命法官獨任以簡式
    審判程序進行本案之審理。
貳、實體事項
一、上開事實，業據被告丙○○於檢察官偵查中及本院審理時坦
    承在卷，核與證人即被害人甲○○、乙○○於警詢時證述之
    情節大致相符，且有銀樓交易資料查詢結果1 紙及現場照片
    8 張在卷可稽，被告之自白核與事實相符，可以採信。本案
    事證明確，被告之犯行洵堪認定，應依法論科。
二、論罪科刑
  (一)按刑法於94年2 月2 日修正公布，95年7 月1 日施行（下稱
    新法；修正前刑法下稱舊法），新法第2 條第1 項之規定，
    係規範行為後法律變更所生新舊法律比較適用之準據法，於
    新法施行後，固應適用新法第2 條第1 項之規定，為「從舊
    從輕」之比較。惟本案被告之犯罪時間均為95 年7月1 日之
    後，斯時新法業已正式施行，核無新舊法比較適用之問題，
    應逕行適用行為時之新法。又依刑法施行法第1 條之1 之規
    定：「中華民國94年1 月7 日刑法修正施行後，刑法分則編
    所定罰金之貨幣單位為新臺幣。94 年1月7 日刑法修正時，
    刑法分則編未修正之條文定有罰金者，自94年1 月7 日刑法
    修正施行後，就其所定數額提高為三十倍。但72年6 月26日
    至94年1 月7 日新增或修正之條文，就其所定數額提高為三
    倍」，相關分則法律之罰金刑，自應依上開規定配合調整。
    據此，刑法第320 條第1 項之規定，因非屬72年6 月26日至
    94年1 月7 日所新增或修正之條文，應就其所定罰金數額提
    高為三十倍，亦即為新臺幣15,000元以下罰金。
  (二)核被告丙○○如事實欄一、(一)所示之行為，係犯刑法第320
    條第1 項之普通竊盜罪；如事實欄一、(二)所示之行為，係犯
    刑法第320 條第3 項、第1 項之普通竊盜未遂罪，其此次竊
    盜行為僅止於未遂，爰依刑法第25條第2 項減輕其刑。又被
    告前曾受如事實欄所示之有期徒刑執行完畢，有臺灣高等法
    院被告前案紀錄表在卷可按，其於有期徒刑執行完畢後，5
    年以內故意再犯本件有期徒刑以上之罪，為累犯，其上開所
    犯2 罪，均應依法加重其刑。再被告如事實欄一、(二)所示之
    竊盜行為，同時有刑之加重及減輕事由，爰依刑法第71條第
    2 項規定，先加後減之。被告所犯上開2 罪，犯意各別，行
    為不同，應予分論併罰。
  (三)爰審酌被告正值壯年，不思以己力獲取財物，妄以竊盜方式
    快速獲取財物，其行為殊不值取，惟慮其行為手段平和，且
    竊得財物價值非鉅，及犯後坦承犯行等一切情狀，分別量處
    如主文所示之刑及易科罰金之折算標準，並定其應執行刑及
    易科罰金之折算標準。
據上論斷，應依刑事訴訟法第265條第1項、第273條之1第1 項、
第299 條第1 項前段，刑法第320 條第1 項、第3 項、第47條第
1 項、第25條第2 項、第51條第6 款，刑法施行法第1 條之1 ，
判決如主文。
本案經檢察官李辛茹到庭執行職務。
中    華    民    國    95    年    12    月    29    日
                  刑事第二庭法  官    劉桂金
以上正本證明與原本無異。
如不服本判決應於收受本判決後10日內向本院提出上訴書狀，其
未敘述上訴理由者，並得於提起上訴後10日內向本院補提理由書
狀（均須按他造當事人之人數附繕本。）「切勿逕送上級法院」
中    華    民    國    95    年    12    月    29    日
                            書記官    鄧順生
附錄論罪法條：
刑法第320條
意圖為自己或第三人不法之所有，而竊取他人之動產者，為竊盜
罪，處5年以下有期徒刑、拘役或5百元以下罰金。
意圖為自己或第三人不法之利益，而竊佔他人之不動產者，依前
項之規定處斷。
前二項之未遂犯罰之。


司法院資訊處製作；財團法人民間司法改革基金會備份。
